【裁判字號】    97,易,303
【裁判日期】    970613
【裁判案由】    毒品危害防制條例
【裁判全文】
臺灣士林地方法院刑事判決               97年度易字第303號
公  訴  人  臺灣士林地方法院檢察署檢察官
被      告  甲○○
上列被告因毒品危害防制條例案件，經檢察官提起公訴（97年度
毒偵字第19號、第36號），被告於本院準備程序中就被訴之事實
為有罪之陳述，經本院當庭裁定改依簡式審判程序審理，並判決
如下：
    主  文
甲○○施用第二級毒品，累犯，處有期徒刑拾月，扣案之第二級
毒品甲基安非他命殘渣袋個（內含微量甲基安非他命無法秤重
析離），均沒收銷燬之，扣案之吸食器壹個沒收。又施用第二級
毒品，累犯，處有期徒刑拾月，扣案之甲基安非他命陸包（不含
包裝袋，驗餘淨重壹點肆捌肆貳公克）沒收銷燬，包裝甲基安非
他命用之包裝袋陸個（重壹點貳公克）沒收。應執行有期徒刑壹
年貳月，扣案之第二級毒品甲基安非他命殘渣袋個（內含微量
甲基安非他命無法秤重析離）、甲基安非他命陸包（不含包裝袋
，驗餘淨重壹點肆捌肆貳公克）均沒收銷燬，扣案之吸食器壹個
及包裝前開甲基安非他命用之包裝袋陸個（重壹點貳公克）均沒
收。
    事  實
一、甲○○前因施用第二級毒品安非他命案件，先後2 次經本院
    裁定送觀察、勒戒後，均認無繼續施用毒品之傾向，分別經
    臺灣士林地方法院檢察署檢察官於民國88年5 月17日、91年
    11月13日以88年度偵字第4686號、91年度毒偵字第1198號不
    起訴處分確定。嗣於92年間，因竊盜案件，經本院以92年度
    簡上字第118 號判決處有期徒刑6 月確定。後於同年間，再
    因3 犯施用毒品案件，經本院裁定令入勒戒處所施以強制戒
    治，於93年10月23日強制戒治付保護管束期滿，並由同署檢
    察官以92年度毒偵字第1075號提起公訴，經臺灣高等法院以
    93年度上易字第719 號判處有期徒刑6 月確定；同年間，另
    分別因贓物、轉讓毒品等案件，經本院分別以93年度易字第
    377 號、93年度訴字第210 號各判決處有期徒刑4 月、10月
    確定。上開施用毒品、贓物及轉讓毒品等3 案件，嗣經本院
    以94 年度聲字第312 號裁定應執行有期徒刑1 年6 月確定
    ，並與竊盜案件判處之有期徒刑6 月部分接續執行之結果，
    於94年9 月13日縮短刑期假釋出監，於95年3 月22日假釋期
    滿未經撤銷視為執行完畢。再因施用毒品案件，經本院於96
    年11月30日以96年度易字第1878號判處有期徒刑8 月確定（
    尚未執行），猶不知悛悔，於前案觀察勒戒、強制戒治執行
    完畢釋放後5 年內，復基於施用第二級毒品甲基安非他命之
    犯意，於（一）96年11月底在臺北縣三芝鄉二坪頂山區，施
    用第二級毒品甲基安非他命，嗣於96年12月1 日下午3 時20
    分許，在臺北縣淡水鎮○○路20號地下室為警查獲，並扣得
    甲基安非他命殘渣袋3 小包、吸食器1 組。（二）96年12月
    15日下午6 時許，在臺北縣三芝鄉二坪頂山區，施用第二級
    毒品甲基安非他命，嗣於96年12月15日晚間11時許，在臺北
    縣三芝鄉埔尾10-2號前為警查獲，並當場扣得第二級毒品甲
    基安非他命6 包（驗餘淨重1.4842公克）。
二、案經臺北縣政府警察局淡水分局報告臺灣士林地方法院檢察
    署檢察官偵查起訴。
    理  由
一、本件被告所犯非死刑、無期徒刑或最輕本刑有期徒刑3 年以
    上之罪，亦非高等法院管轄第一審案件，且於準備程序進行
    中，被告先就被訴事實為有罪之陳述，經告知被告簡式審判
    程式之旨，並聽取檢察官、被告之意見後，本院合議庭裁定
    由受命法官進行簡式審判程式，是本件之證據調查，依刑事
    訴訟法第273 條之2 規定，不受同法第159 條第1 項、第16
    1 條之2 、第161 條之3 、第163 條之1 及第164 條至第17
    0 條規定之限制，合先敘明。
二、上揭犯罪事實，業據被告甲○○本院審理時坦承不諱，而被
    告分別於（一）96年12月1 日經警查獲時所採集尿液，經送
    臺灣檢驗科技股份有限公司以氣相層析質譜儀分析法鑑驗結
    果，呈安非他命類陽性反應，此有該公司96年12月21日報告
    編號CH/2007/C0470 號濫用藥物尿液檢驗報告1 紙附卷可稽
    （見臺灣士林地方法院檢察署97年度毒偵字第19號偵查卷第
    32 頁） 。（二）96年12月15日經警查獲時所採集尿液，經
    送臺灣檢驗科技股份有限公司以氣相層析質譜儀分析法鑑驗
    結果，呈安非他命類陽性反應，此有該公司96年12月25日報
    告編號CH/2007/C0814 號濫用藥物尿液檢驗報告1 紙附卷可
    稽（見臺灣士林地方法院檢察署97年度毒偵字第36號偵查卷
    第50頁），是被告自白施用第二級毒品甲基安非他命，應認
    與事實相符，而可採信。又被告甲○○前因施用第二級毒品
    安非他命案件，先後2 次經本院裁定送觀察、勒戒後，均認
    無繼續施用毒品之傾向，分別經臺灣士林地方法院檢察署檢
    察官於88年5 月17日、91年11月13日以88年度偵字第4686號
    、91年度毒偵字第1198號不起訴處分確定。嗣於92年間，再
    因3 犯施用毒品案件，經本院裁定令入勒戒處所施以強制戒
    治，於93年10月23日強制戒治付保護管束期滿，有臺灣高等
    法院被告前案紀錄表1 份在卷足參，是被告於前案觀察、勒
    戒及強制戒治執行完畢釋放後，5 年內再犯本件施用第二級
    毒品之罪，堪以認定，應依法論科。
三、核被告所為，係犯毒品危害防制條例第10條第2 項之施用第
    二級毒品罪。其施用第二級毒品前持有第二級毒品之低度行
    為，為施用第二級毒品之高度行為所吸收，不另論罪。被告
    先後2 次施用第二級毒品甲基安非他命，其犯意個別，應予
    分論併罰。又被告有如事實欄所載論罪科刑及刑之執行情形
    ，此有臺灣高等法院被告前案紀錄表1 份附卷可稽，其於有
    期徒刑執行完畢後5 年內，故意再犯本案有期徒刑以上之罪
    ，應依法加重其刑。爰審酌被告前因施用毒品案件，經法院
    裁定送觀察、勒戒及強制戒治後，竟仍無法戒除毒癮，復又
    再施用毒品，及其施用毒品乃戕害個人身心健康，尚未危及
    他人，其犯罪之動機、目的、手段及其智識程度、犯後坦認
    犯行，態度尚稱良好等一切情狀，分別量處如主文所示之刑
    ，並定其應執行刑。扣案之第二級毒品甲基安非他命殘渣袋
    3 個（內含微量甲基安非他命無法秤重析離），應依毒品危
    害防制條例第18條第1 項前段規定宣告沒收銷燬之。又扣案
    之吸食器1 個係被告所有並供其犯罪所用之物，業據被告供
    明，爰依刑法第38條第1 項第2 款沒收。扣案之第二級毒品
    甲基安非他命6 包（不含包裝袋，驗餘淨重1.4842公克），
    經送鑑驗結果檢出第二級毒品甲基安非他命成分，此有交通
    部民用航空局航空醫務中心96年12月24日航藥艦字第096230
    9 號毒品鑑定書1 紙附於臺灣士林地方法院檢察署97 年 度
    毒偵字第36號偵查卷第54頁可稽，應依毒品危害防制條例第
    18條第1 項前段規定宣告沒收銷燬之。又包裝前開甲基安非
    他命用之包裝袋6 個（重1.2 公克），有防止毒品裸露、散
    逸之功能，且既與毒品分別鑑秤其重量，與毒品即無難以析
    離而無法個別宣告沒收之情事，該包裝甲基安非他命用之包
    裝袋6 個屬被告所有，且供其犯罪所用，業據被告供明，應
    依刑法第38條第1 項第2 款宣告沒收。
據上論斷，應依刑事訴訟法273 條之1 第1 項、第299 條第1 項
前段，毒品危害防制條例第10條第2 項、第18條第1 項前段，刑
法第11條、第47條第1 項、第38條第1 項第2 款、第51條第5 款
，判決如主文。
本案經檢察官翁偉倫到庭執行職務。
中    華    民    國    97    年    6    月    13     日
                  刑事第一庭    法  官  賴邦元
以上正本證明與原本無異。
如不服本判決，應於判決送達後10日內，向本院提出上訴狀。
                                書記官  游育慈
中    華    民    國    97    年    6    月    13     日
附錄本案論罪科刑法條之依據：
毒品危害防制條例第10條
施用第一級毒品者，處 6 月以上 5 年以下有期徒刑。
施用第二級毒品者，處 3 年以下有期徒刑。


司法院資訊處製作；財團法人民間司法改革基金會備份。
